【裁判字號】    98,上易,721
【裁判日期】    981029
【裁判案由】    竊盜等
【裁判全文】
臺灣高等法院高雄分院刑事判決         98年度上易字第721號
上  訴  人
即  被  告  甲○○
                    （現另案於臺灣高雄第二監獄執行中）
上列上訴人因竊盜等案件，不服臺灣高雄地方法院98年度審訴字
第2908號中華民國98年8 月25日第一審判決（起訴案號：臺灣高
雄地方法院檢察署97年度偵緝字第2768號、第2769號、98年度偵
字第12248 號、第13621 號、第13622 號），提起上訴，本院判
決如下：
    主  文
上訴駁回。
    事  實
一、甲○○前因賭博案件，經臺灣高雄地方法院以95年度簡字第
    3806號判處有期徒刑6 月確定，並於97年1 月17日徒刑易科
    罰金執行完畢。詎其不知悔改：
(一)竟意圖為自己不法之所有，於97年6 月4 日21時30分前某時
    許，在高雄市○○區○○路與文萊路口，因見停放在該處之
    車號JH—627 號曳引車、VA—48號板車無人看管，有機可趁
    ，遂徒手加以竊取之。得手後，將上開板車出售予高雄市小
    港區某廢鐵廠，所得花用殆盡；而為避免查緝，將上開曳引
    車之車牌拆下，懸掛上某真實姓名年籍不詳之友人所提供之
    車號330—GP 號車牌，以供己代步使用。
(二)又於97年8 月23日23時21分許，接獲李政安以行動電話門號
    0000000000號撥打至其行動電話門號0000000000號之電話，
    而至高雄市三民區○○○街、察哈爾街口之海產店，後甲○
    ○明知車號88—ML號之板車係贓物，竟仍基於收受贓物之犯
    意，於97年8 月24日9 時許，駕駛上開其所竊得並懸掛上車
    號330—GP 號車牌之曳引車至高雄縣大寮鄉○○路9 之38空
    地，將車號88—ML號之板車連結至上開曳引車而加以收受該
    贓物。嗣於同日9 時30分許，欲開車離去之際，即為警當場
    查獲，而悉上情。
二、案經高雄縣政府警察局、高雄縣政府警察局林園分局移送暨
    臺灣高雄地方法院檢察署檢察官主動偵查起訴。
    理  由
一、訊據上訴人即被告甲○○於坦承上開竊盜事實，惟否認有收
    受贓物之犯行，辯稱：被告係幫李政安載運車號88—ML號之
    板車到他處給另外一個人，但被告還沒起運時，就被警查獲
    云云。惟查，被告於原審坦承有上開竊盜及收受贓物事實（
    見影印審訴卷13頁），並經證人乙○○、江存涂、陳淑貞、
    丙○○、莊元輝、莊基財、李政安分別於警詢、偵訊中之證
    述在卷，復有車籍查詢基本資料、扣押物品目錄表、贓物認
    領保管單、汽機車失竊暨尋獲證明單、高雄市政府營利事業
    登記證、本票影本、宜蘭地方法院民事裁定及確定證明書、
    汽機車異動登記及公告買賣合約書、出入境資訊查詢、威寶
    電信公司行動電話通聯記錄、威寶電信公司申登資料、臺灣
    大哥大電信公司行動電話通聯記錄、車籍基本資料、照片等
    件在卷可稽。而上開證人即聖祥交通有限公司司機乙○○於
    警詢證稱：於97年8 月1 日10時30分許，在高雄市○鎮區○
    ○路與成功路口失竊拖車板台（88－ML）1 台，是連同曳引
    車（X3－113 ）一起失竊等情在卷（見警一卷第4 頁），足
    見被告所收受之88—ML號之板車，係屬贓物無訛。又按收受
    贓物罪為贓物罪之概括規定，凡與贓物罪有關，不合於搬運
    、寄藏、故買、牙保贓物，而其物因他人財產犯罪已成立贓
    物之後，有所收受而取得持有者均屬之（最高法院82年台非
    字第188 號判決意旨參考）；準此，被告搬運贓物尚未起運
    即遭查獲，而搬運贓物罪又無處罰未遂犯之規定，固難以搬
    運贓物或搬運贓物未遂名相繩，但被告仍不能解免其收受贓
    物罪名。是被告有上開竊盜及收受贓物之行為，事證明確，
    其犯行均堪以認定。
二、核被告所為，其竊盜行為係犯刑法第320 條第1 項之竊盜罪
    ；其收受贓物行為，係犯同法第349 條第1 項之收受贓物罪
    。被告前因賭博案件，經臺灣高雄地方法院以95年度簡字第
    3806號判處有期徒刑6 月確定，並於97年1 月17日徒刑易科
    罰金執行完畢，有臺灣高等法院被告前案紀錄表1 份在卷足
    稽，其於該徒刑執行完畢後，5 年以內故意再犯本案有期徒
    刑以上各罪，均應論以累犯，並加重其刑。被告所犯上開2
    罪，犯意各別，行為互殊，應予分論併罰。
三、原審以被告犯竊盜及收受贓物罪證明確，適用刑法第320 條
    第1 項、第349 條第1 項、第47條第1 項、第51條第5 款，
    刑法施行法第1 條之1 規定，審酌前科資料，其竊盜犯行，
    被害人之財產受損非輕，其收受贓物，助長竊盜犯行，並增
    加贓物追回難度，惟念其行竊手段尚屬平和，部分竊得之物
    品已由被害人領回，有前開贓物認領保管單可稽，及被告犯
    後態度等一切情狀，就竊盜部分量處有期徒刑9 月，就收受
    贓物部分，量處有期徒刑6 月，並定其應執行有期徒刑1 年
    1 月，原審認事用法核無違誤，量刑亦稱允當，被告上訴意
    旨以其未收受贓物，並以原審量刑過重云云，而指摘原判決
    不當，均無理由，應予駁回。
據上論斷，應依刑事訴訟法第368 條，判決如主文。
本案經檢察官陳宗吟到庭執行職務。
中    華    民    國    98    年    10    月    29    日
              刑事第六庭    審判長法  官  王憲義
                                  法  官  簡志瑩
                                  法  官  邱永貴
以上正本證明與原本無異。
不得上訴。
中    華    民    國    98    年    10    月    29    日
                                  書記官  鄭翠芬
附錄本判決論罪科刑法條：
中華民國刑法第320 條
（普通竊盜罪、竊佔罪）
意圖為自己或第三人不法之所有，而竊取他人之動產者，為竊盜
罪，處5 年以下有期徒刑、拘役或5 百元以下罰金。
意圖為自己或第三人不法之利益，而竊佔他人之不動產者，依前
項之規定處斷。
前二項之
中華民國刑法第349 條
（普通贓物罪）
收受贓物者，處3 年以下有期徒刑、拘役或5 百元以下罰金。
搬運、寄藏、故買贓物或為牙保者，處5 年以下有期徒刑、拘役
或科或併科1 千元以下罰金。
因贓物變得之財物，以贓物論。


司法院資訊處製作；財團法人民間司法改革基金會備份。
